---
title: "Proyecto 1 :: UFO's"
author: "Marcos Olguín Martínez"
date: "2 de marzo de 2015"
output: html_document
---
***

**<span style="color:black; font-family:Trebuchet MS; font-size:11pt">Problema:</span>** Descargar todos los avistamientos, junto con sus descriptores.

**<span style="color:black; font-family:Trebuchet MS; font-size:11pt">Reto:</span>** Hacerlo de manera eficiente, en paralelo, es decir, hacerlo en varias máquinas de `AWS` y en mi caso con las dos instancias que levanté.
```{r, eval=FALSE}
$ parallel --nonall --slf instancias hostname

Resultado: ip-172-31-32-70
           ip-172-31-34-147
```

<span style="color:blue; font-family:Trebuchet MS; font-size:11pt">Entregable 1:</span>  Script de R en donde se ejecuta el scrapping a la página web de UFOs: <http://www.nuforc.org/webreports/ndxevent.html>

```{r, eval=FALSE}
$ parallel --nonall Rscript ufo.r --slf instancias "./ufo.r"
```

```{r, eval=FALSE}
library(methods) # Invocar esta librería cuando se ejecuta el script de R desde el SHELL
library(rvest)
base_url <- "http://www.nuforc.org/webreports/"

# Para obtener una página (en este caso el index)
ufo_reports_index <- html(paste0(base_url, "ndxevent.html"))

# Obtenemos las URLs de las páginas por día
daily_urls <- paste0(base_url, ufo_reports_index %>%
                       html_nodes(xpath = "//*/td[1]/*/a[contains(@href, 'ndxe')]")  %>%
                       html_attr("href")
)

tabla <- daily_urls[1] %>%
  html %>%
  html_nodes(xpath = '//*/table') %>%
  html_table()

a<-tabla[[1]]
n <- length(daily_urls)
tabla <- tabla[[1]]


for (i in 2:(length(daily_urls)-1)){
  tabla  <-  daily_urls[i] %>%
    html %>%
    html_nodes(xpath = '//*/table') %>%
    html_table()
  a<-rbind(a,tabla[[1]])
  write.table(a, file="~/UFO_Proyecto.txt",sep = "\t", col.names = TRUE)
}
```


<span style="color:blue; font-family:Trebuchet MS; font-size:11pt">Entregable 2:</span>

<span style="color:blue; font-family:Trebuchet MS; font-size:11pt">2.1.-</span> ¿Cuántas observaciones totales?
```{r, eval=FALSE}
wc -l tabla.txt
96111
```

<span style="color:blue; font-family:Trebuchet MS; font-size:11pt">2.2.-</span> ¿Cuál es el top 5 de estados?
```{r, eval=FALSE}
cat UFO_Proyecto.txt | cut -d$'\t' -f4 | sort -t $'\t' -k 1 | uniq -c | sort -t $'\t' -g | tail -5
4326  "TX"
4968  "WA"
5057  "FL"
7726  ""
11124 "CA"
```

<span style="color:blue; font-family:Trebuchet MS; font-size:11pt">2.3.-</span> ¿Cuál es el top 5 de estados por año?
```{r, eval=FALSE}
cut -d$'\t' -f1,2,4 UFO_Proyecto.txt | cut -d' ' -f4,7 | cut -d'/' -f3 | sort | uniq -c |sort -k 2 |  awk  '{if ($2=="99") print $1,$2,$3;}' | sort -k1 -nr | head -5
```

<span style="color:blue; font-family:Trebuchet MS; font-size:11pt">2.4.-</span> ¿Cuál es la racha más larga en días de avistamiento en un estado?

Num | city | date | reportes | freq | prev | dif | acum
--- | ---- | ---- | -------- | ---- | ---- | --- | ----
1  | CA | 2008-11-23 | 4 | 0.0003595829 | 2008-11-22 | 1 days | 41
2  | FL | 2013-11-11 | 3 | 0.0005932371 | 2013-11-10 | 1 days | 17
3  | WA | 2010-07-17 | 6 | 0.0012077295 | 2010-07-16 | 1 days | 14
4  | NY | 2014-10-01 | 3 | 0.0007878151 | 2014-09-30 | 1 days | 13
5  | OH | 2014-07-08 | 2 | 0.0006932409 | 2014-07-07 | 1 days | 11
6  | OR | 2012-08-18 | 1 | 0.0004524887 | 2012-08-17 | 1 days | 11
7  | PA | 2014-09-05 | 2 | 0.0006414368 | 2014-09-04 | 1 days | 11
8  | AZ | 2012-03-24 | 1 | 0.0003143666 | 2012-03-23 | 1 days | 10
9  | TX | 2009-02-06 | 1 | 0.0002311604 | 2009-02-05 | 1 days | 10
10 | VA | 2013-11-16 | 1 | 0.0006042296 | 2013-11-15 | 1 days | 10


```{r, eval=FALSE}
library(dplyr)
library(tidyr)

# Extrayendo el archivo
df <- read.delim("/Users/Marcos/Bases-BigData/UFO_fecha_edo.txt", na.strings = "")

# Casos completos (con ciudad)
df <- df[complete.cases(df),]

# preparando datos (registro con fecha y ciudad de avistamiento)
df <- df %>%
  separate(col=City, into=c("month","day","year","time"),
           regex=" ",remove=F,extra="drop") %>%
  mutate(date = paste(month, day, year, sep = '/'),
         city = Shape,
         date = as.Date(date,format='%m/%d/%y'))%>%
  select(date,city)


# Data aplicando window function lag (columna con dato previo)
data.lag <- df                       %>%
            group_by(city,date)      %>%
            arrange(city, date)      %>%
            summarise(reportes =n()) %>%
            mutate(freq = reportes/sum(reportes),
            prev = lag(date),
            dif = (date -prev))


# obtenemos el acumulado. Nos interesa cuantos con 1 en dif consecutivos existen.
# significa el mayor plazo consecutivo de reportes de avistamiento.
data.lag$acum <- sequence(rle(as.character(data.lag$dif))$lengths)


#ordenamos por acumulado
data <-data.lag[with(data.lag, order(-acum)), ]


# mayor racha de avistamiento por estado
result <- data           %>%
          group_by(city) %>%
          top_n(n=1)


result
```



<span style="color:blue; font-family:Trebuchet MS; font-size:11pt">2.5.-</span> ¿Cuál es el mes con más avistamientos?
```{r, eval=FALSE}
cut -d$'\t' -f1,2,4 prueba.txt | cut -d' ' -f4,7 | cut -d'/' -f1 | sort | uniq -c |sort -g | tail -1
```

Respondiendo tambien en R a esta pregunta es como sigue:
```{r, message=FALSE, warning=FALSE}
library(dplyr)
library(tidyr)
library(ggplot2)
library(lubridate)

# Previamente se crea el siguiente archivo desde la terminal:
# cat UFO_Proyecto.txt | cut -d$'\t' -f2,4 > UFO_fecha_edo.txt

df <- read.delim("/Users/Marcos/Bases-BigData/UFO_fecha_edo.txt", na.strings = "")

# Nos quedamos con los que tienen registro de ciudad.
df <- df[complete.cases(df),]

# Preparando datos (registro con fecha y ciudad de avistamiento)
df <- df                                                         %>%
      separate(col=City, into=c("month","day","year","time"),
               regex=" ", remove=F, extra="drop")                %>%
      mutate(date = paste(month, day, year, sep = '/'),
             city = Shape, 
             date = as.Date(date, format='%m/%d/%y'))            %>%
      select(date,city)


# Filtramos las fechas que son mayores al 4 marzo 2015
# Se crea una tabla de frecuencias por "date" y graficamos
serie.date <- df                                    %>%
              filter( date < as.Date("2015-03-04")) %>%
              group_by(date)                        %>%
              summarise(count = n())

# Graficamos por mes
mes <- aggregate(serie.date$count, by=list(Category=month(serie.date$date)), FUN=sum)

ggplot(mes, aes(x = Category, y = x)) +
  geom_bar(stat = "identity", fill="gold4", colour="goldenrod4") +
  labs(y = 'Avistamientos', x = 'Mes del año') +
  scale_x_continuous(breaks=seq(from=1, to=12, by=1))
```

<span style="color:blue; font-family:Trebuchet MS; font-size:11pt">2.6.-</span> ¿Cuál es el día de la semana con más avistamientos?
```{r, eval=FALSE}
cut -d $'\t' -f2,3,4 UFO_Proyecto.txt | sed 's/"//g' | cut -d " " -f1 | sort | uniq -c | sort | sed 's/City/ /' | sed 's/Two/ /'
```

Resolviéndolo en R es:
```{r, message=FALSE, warning=FALSE}
dia <- aggregate(serie.date$count, by=list(Category=wday(serie.date$date)), FUN=sum)

ggplot(dia, aes(x = Category, y = x)) +
  geom_bar(stat = "identity", fill="cyan4") +
  labs(y = 'Avistamientos', x = 'Dia de la semana') +
  scale_x_continuous(breaks=seq(from=1, to=7, by=1))
```

Para hacer la serie de tiempo se hace:
```{r, eval=FALSE}
cat serie.csv | Rscript plot.r FL proy
```

Resolviendo en R es:
```{r, message=FALSE, warning=FALSE}
ggplot(serie.date, aes(x = date, y = count)) +
  geom_line() +
  theme(axis.text.x = element_text(angle = 0, hjust = 1)) +
  geom_point() +
  geom_point(colour = 'red', size = 2)
```

```{r, message=FALSE, warning=FALSE}
# Filtramos las fechas que son mayores al 4 marzo 2015 (¿errores?)
# Se crea una tabla de frecuencias por "city" y "date" y graficamos
serie.city <- df                                    %>%
              filter( date < as.Date("2015-03-04")) %>%
              group_by(city,date)                   %>%
              summarise(count = n())


top_estados <- names(head(sort(table(serie.city$city),decreasing=TRUE),10))
top_estados_obs <- serie.city[which(serie.city$city==c(top_estados)),]


ggplot(top_estados_obs, aes(x = date, y = count, group = city, color=city)) +
  facet_wrap(~ city, nrow = 3) +
  geom_line() +
  theme(axis.text.x = element_text(angle = 0, hjust = 1)) +
  geom_point()

```




<span style="color:green; font-family:Trebuchet MS; font-size:11pt">Aquí termina el proyecto.</span>

Saludos.